臺灣花蓮地方法院刑事判決　　　　　　　 94年度易字第135號
　　公　訴　人　臺灣花蓮地方法院檢察署檢察官
　　被　　　告　乙○○
上列被告因贓物案件，經檢察官提起公訴（94年度偵字第1488號
），本院判決如下：
    主  文
乙○○收受贓物，處有期徒刑肆月，如易科罰金，以參佰元折算
壹日。
    事  實
一、乙○○明知姓名年籍不詳之友人於不詳時間、不詳地點所交
    付的車號 HUJ-269號機車為來路不明的贓車（該機車係邱彭
    桂英所有，由丙○○使用中，於民國92年 5月10日，停放在
    桃園市○○路1090號前遭竊），竟仍予以收受騎用，嗣於92
    年7月23日上午6時40分許，為警在台北市○○○路與林森北
    路口，因攔查舉發乙○○騎乘該機車未戴安全帽的交通違規
    事件，因而查獲。
二、案經桃園縣警察局桃園分局報請臺灣桃園地方法院檢察署偵
    辦後，由該署及臺灣板橋地方法院檢察署呈請臺灣高等法院
    檢察署令移台灣花蓮地方法院檢察署檢察官偵查起訴。
    理  由
一、訊據被告雖坦承於上述的時間、地點騎乘車號 HUJ-269號機
    車的事實，然而仍矢口否認有何贓物犯行，辯稱：當天他是
    向同在金殿酒店當少爺的「一休」借機車去載朋友，因為沒
    有戴安全帽，就在台北市○○○路與林森北路口被警察攔查
    舉發，他不知道「一休」交給他的機車是贓車，不然的話他
    何必去繳罰款，他並不知道「一休」的姓名年籍資料，因為
    「一休」剛到酒店上班兩、三天，就沒有再來上班了，後來
    他是撥打「一休」留在酒店內的聯絡電話0000000000聯絡到
    「一休」，才和「一休」約定將車騎到桃園縣龜山鄉歸還，
    但是後當警方通知他所騎乘的機車為贓車時，他再打該通電
    話已經聯絡不到「一休」了等語。
二、經本院調查的結果：
（一）上述車號 HUJ-269號機車為邱彭桂英所有，由丙○○使用
      中，於民國92年 5月10日，停放在桃園市○○路1090號前
      發現遭竊的事實，業據被害人丙○○於警詢中指述甚明，
      並有桃園縣警察局車輛協尋證明單、車輛竊盜、車牌失竊
      資料個別查詢報表─查詢車輛認可資料、車籍作業系統─
      查詢認可資料各一紙在卷可按，是該機車係屬失竊之贓車
      ，要無疑義。且被告騎乘該機車違規，經警方於92年7 月
      23日上午6 時30分許，在台北市○○○路與林森北路口攔
      檢舉發的事實，已據被告乙○○坦白承認，並有臺北市政
      府警察局舉發違反道路交通管理事件通知單二份、公路總
      局收據一份附卷可佐，足徵被告確有騎乘該贓車之事實。
（二）被告雖辯稱該機車係向姓名年籍不詳綽號「一休」之男子
      所借，「一休」於92年7月25日離職，所以他後來是以「
      一休」所留下之0000000000行動電話號碼，聯繫「一休」
      將車交還等語，然而0000000000行動電話門號為預付卡門
      號，自91年9月14日至92年9 月3日期間，係由戊○○向台
      灣大哥大股份有限公司租用的事實，業據證人戊○○證述
      詳盡，且有台灣大哥大股份有限公司基本資料查詢表一份
      附卷可按，但是戊○○並非被告所指綽號「一休」之人，
      且戊○○從未在金殿酒店工作，亦從未借過機車給被告的
      事實，除經被告當庭指認後坦認不諱外，並經證人戊○○
      證述詳盡，復核與證人即金殿酒店領班丁○○證稱戊○○
      並非該酒店所雇用之綽號「一休」之人等語相符，且證人
      戊○○亦證稱：該支手機約在92年1 月間就遺失了，因為
      那個門號是易付卡的門號，所以他雖然有向電話公司報遺
      失，但電話公司說那是易付卡，資料不會外洩，所以不用
      辦遺失，那支電話可能是被別人撿到拿去用等語，足認證
      人戊○○並非被告所指借用贓車綽號「一休」之人，此核
      先敘明。
（三）又被告辯稱上述他撥打給「一休」的電話號碼，是「一休
      」留在酒店供聯絡的電話號碼等語，然徵之該行動電話號
      碼原為戊○○所租用，惟之後手機遺失，不知是否有遭他
      人盜用之事實，已詳如上述，是「一休」如確有使用該電
      話號碼，則在唯恐遭查知其所使用之手機或門號為贓物的
      情形下，亦當會謹慎避免留下該號碼供人追查，怎會留在
      工作場所作為聯絡之用？且當時為金殿酒店領班的證人丁○○到庭係結證稱：當時店內的確有「一休」這名少爺，
      但他只做了一、二天，還沒來得及留下他的資料，他就不
      見了，因為是匆忙應徵，所以都沒有留下姓名、年籍、地
      址、電話等任何資料，雖然當時店內有少爺聯絡簿，但「
      一休」也沒有在聯絡簿上沒有留下電話等語，亦徵被告上
      述所辯，與實情不符。是被告雖於聽聞丁○○前開證述後
      復改口稱：他們少爺的制服上有識別牌，「一休」是在識
      別牌後留下聯絡電話等語，非但足徵其所辯前後不符，且
      與一般人應該不會留下屬於贓物的門號以供聯絡等情之常
      情亦相違背，自不足採信。
（四）再被告於警詢及本院準備程序中原辯稱：他當天是因為要
      載朋友的女友，所以向酒店內同事「一休」借車，他沒有
      當面還車，而是撥打電話0000000000聯絡「一休」後，「
      一休」要求他將該機車停放在桃園縣龜山鄉○○街33 巷1
      弄內，並把車鑰匙插在車上即可，因為他當時住在台北縣
      樹林市，離龜山鄉很近，所以這樣還車並不麻煩等語（詳
      警卷第3 頁、本院卷第23頁），於本院審理時又辯稱：當
      天因為有少爺們想留在酒店喝酒，而他又有酒店的鑰匙，
      必須負責鎖門，所以有一位少爺說他的女朋友要來，他就
      向也在酒店內的「一休」借車說要搭載友人，並和該名少
      爺一人騎一台機車去接人，想說可以順便回家，並把鑰匙
      給該名少爺，請該名少爺幫忙鎖酒店的門，但是被警察查
      獲後，他並沒有回家而是回酒店，因為他被開單，所以想
      說回酒店告訴「一休」等語，然事實果若如被告所辯，則
      被告大可於借用目的已完成的當天，在向「一休」告知遭
      舉發時即將機車歸還「一休」，何以會於二個星期後的92
      年8月9日才歸還機車？更遑論被告與「一休」約定的歸還
      機車之地點及方式，實有違一般還車常情。再參酌被告自
      承當時在上班期間並沒有其他交通工具代步，從台北縣樹
      林鎮住處至上班地點單程的計程車車資約四、五百元等情
      ，均足以推知被告當時應係騎乘該機車作為平日代步工具
      。被告上述所辯，均與常情不符難以採信。
（五）綜上所述，足徵被告辯稱該車是向姓名年籍不詳，無從再
      聯繫到的綽號「一休」之人所借等語，顯然都非實情，不
      足採信。而被告既經警方查獲於上述的時間、地點，騎乘
      贓車，卻又不肯據實供出該機車之來源，足可推知其必明
      知所騎乘之機車為來源不明之贓車，才會飾詞以圖脫罪，
      本件事證已經明確，被告的犯行可以認定。
三、按收受贓物為贓物罪之概括規定，凡與贓物罪有關，不合於
    搬運、寄藏、故買、牙保贓物之取得持有，均成立收受贓物
    罪，並不以無償移轉所有權為必要。本件被告明知上述機車
    為來路不明之贓物，仍基於供己身充作交通工具使用之意思
    ，將之移歸自己持有使用，既經本院認定在案，是被告的行
    為所觸犯的罪名是：刑法349條第1項的收受贓物罪。本院審
    酌被告犯罪的動機、手段、所生之危害、使用贓車之時間長
    度，以及犯罪後仍矢口否認犯行，未見悔意等一切情狀，量
    處如主文所示之刑，並諭知易科罰金之折算標準。
據上論斷，應依刑事訴訟法第299條第1項前段，刑法第349條第1
項、第41條第 1項前段，罰金罰鍰提高標準條例第1條前段、第2
條，判決如主文。
本案經檢察官甲○○到庭執行職務。
中　　華　　民　　國　　94　　年　　9　　月　 　28　　日
　　　　　　　　　      臺灣花蓮地方法院刑事第一庭
                              審判長法官    張健河
                              法      官    吳韻馨
                              法      官    陳雅敏
上列正本證明與原本無異。
如對本判決不服，應於送達後10日內，向本院提出上訴狀。（應
抄附繕本）
  　　　　　　　　　　　　　　　　書記官
中　　華　　民　　國　　94　　年　　9　　月   　28  　日
附錄本案論罪科刑法律條文：
刑法第三百四十九條：
收受贓物者，處三年以下有期徒刑、拘役或五百元以下罰金。
搬運、寄藏、故買贓物或為牙保者處五年以下有期徒刑、拘役或
科或併科一千元以下罰金。
因贓物變得之財物，以贓物論。
